# 关于同一控制下，子公司无偿转让孙公司股权给母公司

提问人：bosco 王二小 时间：2022-07-28 16:47:04
1.集团公司下面有投资平台A——>B(100%持股，账面实收资本1000+盈余公积 2000 ）——>C（100%持股），现在孙公司C的股权无偿转让给平台母公司A，按照 40 号公告规定，100%直接控制的母子公司之间，子公司向母公司按账面净值划转其持有的股权或资产，子公司没有获得任何股权或非股权支付。母公司按收回投资处理，或按接受投资处理，子公司按冲减实收资本处理。母公司应按被划转股权或资产的原计税基础，相应调减持有子公司股权的计税基础。
请问陈版主，按照 40 号规定，单体报表是否应该如下做账：
A公司 分录 1 借：长期股权投资—C（资产） 或者 分录 2 借：长期股权投资—C（资产）
贷：长期股权投资—B（收回投资） 贷：资本公司（视为集团公司的投资）
B公司 分录 3 借：实收资本
贷：长期股权投资—C（资产）
我们公司有个案例A公司按照分录 2 ，B公司按照分录 4 借：资本公积
贷：长期股权投资
我的问题：1.分录 2 做资本公积是不是我的理解视为集团公司的投资，按照同一控制下控股合并，支付对价与获得股权的差额，冲减/增加资本公司-盈余公积？
2.B公司“按冲减实收资本处理”是不是只能冲减实收资本？集团要做分录 4 可以吗？
3.按照集团案例分录 4 ，是不是先冲盈余公积（因为没资本公积），不足再冲减实收资本？

回答人：chenyiwei
母公司无偿从子公司取得孙公司的股权，不属于企业合并，而是从子公司部分收回投资，所以在母公司个别报表层面应贷记”长期股权投资——B“，而不是贷记资本公积。B公司是借记资本公积还是实收资本，取决于对B公司是否进行减资。